【裁判字號】    97,易,2134
【裁判日期】    980602
【裁判案由】    竊盜
【裁判全文】
臺灣臺南地方法院刑事判決              97年度易字第2134號
公  訴  人  臺灣臺南地方法院檢察署檢察官
被      告  丙○○
上列被告因竊盜案件，經檢察官提起公訴（97年度偵字第15639
號），本院判決如下：
    主  文
丙○○攜帶兇器竊盜未遂，累犯，處有期徒刑伍月，如易科罰金
以壹仟元折算壹日。螺絲起子壹支沒收。
    事  實
一、丙○○前於民國92年間因攜帶兇器竊盜案件，經臺灣臺南地
    方法院以92年易字第1280號判決，判處有期徒刑6月確定，
    甫於93年4月17日縮刑期滿執行完畢。猶不知悔改，復意圖
    為自己不法之所有，於97年10月22日16時40分許，騎乘車號
    「MSQ-487」號重型機車，至臺南縣新化鎮○○路114巷口時
    ，因見甲○○所有之車號「UH-9093」號自小客車停放在路
    邊，遂先將上開機車停放在該自小客車左前車門旁，再步行
    至緊臨路邊鐵皮圍籬、較不易為人發覺之自小客車右前車門
    邊，以自己所有、隨身攜帶客觀上足為兇器之小螺絲起子1
    支，對著自小客車右前車門鎖孔，正著手實行竊盜行為時，
    適為行經該地之臺南縣警察局新化分局知義派出所所長丁○
    ○當場發覺將其逮捕，並扣得上開螺絲起子1支，丙○○之
    竊盜行為始未得逞。
二、案經臺南縣警察局新化分局報請臺灣臺南地方法院檢察署檢
    察官偵查起訴。
    理  由
一、被告丙○○矢口否認有何前揭竊盜犯行，辯稱：案發當時伊
    因機車車況不佳，故將機車停在案發現場修理，伊以螺絲起
    子修理機車，警員到時，伊機車已修好，故將螺絲起子收在
    左邊褲袋，伊未持螺絲起子破壞汽車等門鎖云云。經查：
  (一)被告自述其於案發當時，出現在自小客車旁邊之原因，反覆
    其詞。於警詢中陳稱其在該處是為了要找東西，且以為踢到
    什麼東西才蹲下（警卷第1-2頁）。於偵查中則先稱因在該
    處剛好機車壞掉，準備修理機車（偵卷第9頁），後改稱機
    車係在臺南市○○路修理完了，伊是騎機車兜風（才出現在
    案發現場）（偵卷第18頁）。於審理時則如前開辯解所述，
    為了修理機車，且警員到場時，其機車已修理好了。其關於
    案發時停留在案發現場之辯解前後不一，被告如係停在該處
    修理機車，於最接近案發時間之警詢筆錄，直接向警員說明
    即可，何須答以「找東西」、「踢到什麼東西」？於偵查中
    亦無須將修理機車地點，從案發現場改到臺南市○○路。被
    告如係在該處修理機車，為何警員現他時，被告蹲在汽車右
    前車門處，機車卻在左方駕駛座外，機車顯與他本人在不同
    地點？被告辯稱在案發地點修理機車，前後反覆，所辯內容
    與常情有違，難以採信。
  (二)查獲員警即新化分局知義派出所所長丁○○到場證稱：「我
    經過案發地點時，當時我開車速度很慢，我從北往南走的時
    候，我發現被告蹲在車子副駕駛座即右前車門，駕駛座旁停
    放被告的機車，我從汽車後照鏡看到被告手上拿東西在動副
    駕駛座的車門，所以我就迴車停在白色車子的對面下車，上
    前逮捕被告，從他身上找到扣案的螺絲起子，我就將被告帶
    回派出所」、「（當時你看到的經過，被告工具對著車門鑰
    匙孔，大約多遠的距離？），我不確定被告工具有無接觸到
    車門，但是被告的動作明顯就是要開鎖），詳本院98年5月
    19 日審理筆錄第4、6頁。廖員隨即通知派出所警員到場支
    援，製有現場照片5幀在卷可稽，並將被告機車牽回派出所
    。證人與被告素無怨隙，應無誣攀可能。且因其為派出所所
    長，對轄區治安負有維護之責，其證述發現被告蹲在路旁汽
    車邊，以工具對著汽車鑰匙孔之內容，出於其職責及專業經
    驗，且合於事後從被告褲袋起出之螺絲起子一把之事實，應
    認其證詞真實可採。
  (三)綜上，被告辯解反覆，且與常情相違，難以採信。證人即當
    場查獲被告蹲在被害人汽車旁，以工具對準汽車鑰匙孔之員
    警之證述，應屬真實可採。被告蹲在被害人汽車旁，以工具
    對準汽車鑰匙孔之行為，顯係出於竊取汽車或其內物品之竊
    盜犯意，而已著手於竊盜之行為，雖因警員查獲而未遂，其
    竊盜未遂之犯行，實甚明確，應可認定。
二、核被告丙○○所為，係犯刑法第321條第1項第3款、第2項加
    重竊盜未遂罪。被告於刑之執行完畢後5年內，故意再犯本
    件有期徒刑以上之罪，為累犯，依刑法第47條第1項規定加
    重其刑。被告著手於竊盜犯行而未遂，為未遂犯，依刑法第
    25條第2項減輕其刑，並依法先加後減。審酌被告已有竊盜
    之前科，有其前案紀錄表在卷可按，猶不知悔改，再有本件
    犯行，復矢口否認犯行，犯後態度不佳，及其犯罪並未造成
    他人具體損害等情狀，量處如主文所示之刑，並諭知易科罰
    金之折算標準。扣案之螺絲起子1支，係被告所有供犯罪所
    用之物，應依刑法第38條第1項第2款之規定，宣告沒收之。
據上論斷，應依刑事訴訟法第299條第1項前段、刑法第321條第1
項第3款、第2項、第47條第1項、第25條第2項、第41條第1項前
段、第38條第1項第2款、罰金罰鍰提高標準條例第1條之1第1項
判決如主文。
本案經檢察官乙○○到庭執行職務
中    華    民    國    98    年     6    月     2    日
                  刑事第三庭    法  官  陳振謙
以上正本證明與原本無異。
如不服本判決應於收受本判決後10日內向本院提出上訴書狀，並
應敘述具體理由。其未敘述上訴理由者，應於上訴期間屆滿後20
日內向本院補提理由書狀（均須按他造當事人之人數附繕本）「
切勿逕送上級法院」。
                                書記官  黃雅雲
中    華    民    國    98    年    6     月    2     日
中華民國刑法第321條第1項第3款、第2項
犯竊盜罪而有左列情形之一者，處六月以上五年以下有期徒刑：
三、攜帶兇器而犯之者。
前項之未遂罰之。


司法院資訊處製作；財團法人民間司法改革基金會備份。
